臺灣高雄地方法院刑事判決　　　　　　　 100年度訴字第69號
公　訴　人　臺灣高雄地方法院檢察署檢察官
被　　　告　鄭順元
選任辯護人　陳裕文律師
　　　　　　朱淑娟律師
　　　　　　侯勝昌律師
上列被告因違反槍砲彈藥刀械管制條例案件，經檢察官提起公訴
（99年度偵字第29050號），本院判決如下：
    主  文
鄭順元未經許可，寄藏可發射子彈具有殺傷力之改造手槍，處有
期徒刑年陸月，併科罰金新臺幣陸萬元，罰金如易服勞役，以
新臺幣壹仟元折算壹日。扣案以仿BERETTA 廠92FS型半自動手槍
製造之玩具手槍，換裝土造金屬槍管改造而成，具有殺傷力之改
造手槍壹把（含黑色彈匣壹個，槍枝管制編號：0000000
000號）、九ｍｍ制式子彈肆顆均沒收。
被訴傷害部分公訴不受理。
    事  實
一、鄭順元明知可發射子彈、具有殺傷力之改造手槍及子彈，係
    槍砲彈藥刀械管制條例列管之違禁物，未經許可，不得受寄
    藏放，竟基於寄藏之犯意，於民國95年1 月9 日後某日（起
    訴書記載為92年間某日），在高雄市○○路「天鵝園海產店
    」內，受綽號「董仔」之不詳姓名成年男子寄託，將該男子
    所交付，經以仿照BERETTA 廠92FS型半自動手槍製作之玩具
    槍換裝土造金屬槍管改造，具有殺傷力之改造手槍1 把（含
    黑色彈匣1 個，槍枝管制編號：0000000000號），及9mm 制
    式子彈6 顆（嗣其中2 顆因鑑驗而擊發）、裝置金屬彈頭、
    具有殺傷力之9.0mm 非制式子彈1 顆（嗣因鑑驗而擊發）帶
    回保管，並藏在其位於高雄市○○區○○路17號15樓住處內
    ，嗣為警依鄭順元之妻魏雅文舉報，於99年9 月5 日中午12
    時30分許，在其上址住處內查獲，扣得前開具殺傷力之改造
    手槍1 把及子彈7 顆。
二、案經高雄市政府警察局左營分局報告臺灣高雄地方法院檢察
    署檢察官偵查起訴。
    理  由
壹、有罪部分
一、證據能力部分：
  (一)按鑑定人由審判長、受命法官或檢察官就下列之人選任1 人
    或數人充之：(一)就鑑定事項有特別知識經驗者。(二)經政府機
    關委任有鑑定職務者；鑑定之經過及其結果，應命鑑定人以
    言詞或書面報告；法院或檢察官得囑託醫院、學校或其他相
    當之機關、團體為鑑定，或審查他人之鑑定，並準用第203
    條至第206 條之1 規定，刑事訴訟法第198 條、第206 條第
    1 項、第208 條第1 項分別定有明文。卷附檢察官為證明扣
    案槍枝、子彈之殺傷力所提出之內政部警政署刑事警察局鑑
    定書，雖係被告以外之人於審判外之書面陳述，然內政部警
    政署刑事警察局係臺灣高等法院檢察署關於槍彈有無殺傷力
    之概括選任鑑定機關，此有臺灣高等法院檢察署92年9 月9
    日檢文允字第0921001203號函附之「臺灣高等法院檢察署檢
    察長概括選任鑑定機關表列」足參，則上開槍彈鑑定書，為
    刑事訴訟法第159 條第1 項規定之例外情形，應有證據能力
    。
  (二)又被告以外之人於審判外之陳述，雖不符刑事訴訟法第159
    條之1 至之4 之規定，然經當事人於審判程序同意作為證據
    ，法院審酌該言詞陳述或書面陳述作成時之情況，認為適當
    者，亦得為證據，刑事訴訟法第159 條之5 第1 項定有明文
    。本判決後開引用具有傳聞證據性質之證據資料，已經檢察
    官、被告及其辯護人於審理期日同意為證據使用，是其縱無
    刑事訴訟法第159 條之1 至第159 條之4 或其他傳聞法則例
    外之情形，亦經本院審酌該證據作成之情況，既無違法取得
    情事，復無證明力明顯過低等情形，以得供做法院判斷事實
    之依據為適當，認為均有證據能力，得為證據。
二、實體部分：
  (一)訊據被告鄭順元於本院審理時，對其前揭時地受綽號「董仔
    」之人委託，而寄藏扣案改造手槍、子彈之事實均自白不諱
    ，並經證人即被告之妻魏雅文於警詢中證述綦詳，復有高雄
    市政府警察局99年9 月5 日扣押筆錄及扣押物品目錄表、扣
    押物及現場蒐證照片共12幀在卷可稽，又上開扣案槍枝、子
    彈經囑託內政部警政署刑事警察局鑑驗結果，其手槍部分，
    係以仿BERETTA 廠92FS型半自動手槍製造之槍枝換裝土造金
    屬槍管改造而成，擊發功能正常，可供擊發適用子彈使用，
    認具殺傷力；子彈部分，其中6 顆為口徑9mm 制式子彈，採
    樣2 顆試射，可擊發，認均具殺傷力；另1 顆子彈為非制式
    子彈，由金屬彈殼組合直徑9.0mm 金屬彈頭而成，經試射，
    可擊發，認具殺傷力等情，有內政部警政署刑事警察局99年
    10月4 日刑鑑字第0990130116號鑑驗書暨照片8 幀附卷可參
    ，堪信為真，被告鄭順元自白前揭犯行，核與事實相符，堪
    予認定。本件被告犯罪事證已臻明確，應依法論科。
  (二)按可發射子彈、具有殺傷力之改造手槍，及供該槍枝使用之
    具有殺傷力子彈，分別為槍砲彈藥刀械管制條例第4 條第1
    項第1 款、第2 款規定之槍枝、子彈，非經中央主管機關許
    可，不得持有、寄藏，同條例第5 條定有明文。核被告鄭順
    元所為，係犯違反槍砲彈藥刀械管制條例第8 條第4 項之未
    經許可，寄藏可發射子彈，具有殺傷力之改造手槍罪、同條
    例第12條第4 項之未經許可寄藏子彈罪。又上開罪名關於併
    科罰金部分所適用之刑法總則規定，雖於94年2 月2 日修正
    公布，95年7 月1 日起生效施行，惟按槍砲彈藥刀械管制條
    例規定之持有及寄藏槍枝罪，係將持有與寄藏手槍罪為分別
    之處罰規定，而寄藏與持有，均係將物置於自己實力支配之
    下，僅寄藏必先有他人之持有行為，而後始為之受寄代藏而
    已，故寄藏之受人委託代為保管，其保管之本身，亦屬持有
    ，不過，此之持有係受寄之當然結果，雖不應另就持有予以
    論罪，然未經許可持有手槍，其持有之繼續，為行為之繼續
    ，亦即一經持有手槍，罪已成立，但其完結須繼續至持有行
    為終了時為止。則包括持有之寄藏手槍行為，自亦為行為之
    繼續，其犯罪之完結須繼續至寄藏行為終了時為止（最高法
    院88年第8 次刑事庭會議決議參照）。被告鄭順元自前揭時
    地受託寄藏上開改造手槍及子彈，行為繼續至99年9 月5 日
    ，即前開法律修正公布施行後，始因為警查獲而終了，自無
    行為後法律變更可言，應適用修正後之規定。被告鄭順元所
    犯未經許可寄藏可發射子彈，具有殺傷力改造手槍罪，與未
    經許可寄藏子彈罪，係以一行為而觸犯數罪名，應依刑法第
    55 條 前段想像競合之例，從一重之未經許可寄藏可發射子
    彈，具有殺傷力之改造手槍罪處斷。
  (三)爰審酌被告鄭順元之年齡、品行、智識能力、犯罪手段、情
    狀、對於法益所生侵害之程度，其為49年8 月24日出生、受
    有高中畢業教育程度、以代辦退稅及銷售鋼管為業之人，有
    警詢年籍等資料附卷可參，並據其在本院審理時自陳在卷，
    前無因犯罪經法院判刑確定之紀錄，有臺灣高等法院被告前
    案紀錄表1 份在卷可按，素行尚可，並考量其犯罪寄藏改造
    手槍、子彈之種類、數量，犯罪行為持續之長度，寄藏期間
    持有上開危險物之方式除收存外，並曾取出上膛，有被告自
    承為該槍擊發形成其住處牆壁上彈孔之照片在卷可憑，對於
    法益造成進一步實害結果之危險程度，及其犯罪後之態度等
    一切情狀，量處如主文所示之刑，並就併科罰金部分，諭知
    易服勞役之折算標準。另被告前開繼續犯行既跨越96年4 月
    24日，揆諸前開說明，尚無適用中華民國96年罪犯減刑條例
    之餘地，附此敘明。
  (四)扣案以仿BERETTA 廠92FS型半自動手槍製造之玩具手槍換裝
    土造金屬槍管改造，具有殺傷力之改造手槍1 把（槍枝管制
    編號：0000000000號）含黑色彈匣1 個，及9mm 制式子彈4
    顆為違禁物，不問為何人所有，應依刑法第38條第1 項第1
    款規定諭知沒收。其餘扣案之制式子彈2 顆、裝置金屬彈頭
    、具有殺傷力之9.0mm 制式子彈1 顆於查獲後，已因鑑驗而
    擊發，喪失其違禁物之性質，爰不另為沒收之諭知，附此敘
    明。
貳、不受理部分
一、公訴意旨另以：被告鄭順元因不滿妻子即告訴人魏雅文於99
    年9 月4 日晚間出門唱歌至同年月5 日凌晨始返回高雄市○
    ○區○○路17號15樓住處，竟基於傷害之犯意，於同年月5
    日中午12時30分許，在上址住處持菜刀1 把，進入告訴人魏
    雅文之房間內，以菜刀敲打告訴人魏雅文之大腿，並以左腳
    踢其右臉、以手毆打其左額頭，致告訴人魏雅文受有左大腿
    與右小腿挫瘀傷、頭部外傷併前額血腫與右眼眶周圍挫傷之
    傷害，旋經告訴人魏雅文報警而查獲，扣得前開菜刀1 把，
    因認被告鄭順元涉犯刑法第277 條第1 項傷害犯嫌而提起公
    訴。
二、按告訴乃論之罪，告訴人於第一審辯論終結前，得撤回其告
    訴；又告訴經撤回者，法院應諭知不受理之判決，刑事訴訟
    法第238 條第1 項，及第303 條第3 款定有明文。
三、本件被告鄭順元因傷害案件，經檢察官提起公訴，認被告鄭
    順元係犯刑法第277 條第1 項之傷害罪。依同法第287 條前
    段之規定，須告訴乃論。茲據告訴人魏雅文於本院審理中，
    聲請撤回其告訴，揆諸前開說明，應諭知不受理之判決。
據上論斷，依刑事訴訟法第299 條第1 項前段、第303 條第3 款
，槍砲彈藥刀械管制條例第8 條第4 項、第12條第4 項，刑法第
11條前段、第55條、第42條第3 項、第38條第1 項第1 款，判決
如主文。
本案經檢察官吳明駿到庭執行職務
中    華    民    國    100   年    3     月    8     日
            刑事第十九庭    審判長法  官  陳志銘
                                  法  官  吳芝瑛
                                  法  官  陳松檀
以上正本證明與原本無異。
如不服本判決應於收受本判決送達後10日內向本院提出上訴書狀
，其未敘述上訴理由者，並得於提起上訴後10日內向本院補提理
由書狀（均須按他造當事人之人數附繕本）「切勿逕送上級法院
」
中    華    民    國   100    年    3     月    8     日
                                  書記官  洪季杏
附錄本案論罪科刑法條全文：
槍砲彈藥刀械管制條例第8條
未經許可，製造、販賣或運輸鋼筆槍、瓦斯槍、麻醉槍、獵槍、
空氣槍或第4條第1項第1款所定其他可發射金屬或子彈具有殺傷
力之各式槍砲者，處無期徒刑或5年以上有期徒刑，併科新臺幣1
千萬元以下罰金。
未經許可，轉讓、出租或出借前項所列槍枝者，處5 年以上有期
徒刑，併科新臺幣1 千萬元以下罰金。
意圖供自己或他人犯罪之用，而犯前二項之罪者，處無期徒刑或
7 年以上有期徒刑，併科新臺幣1 千萬元以下罰金。
未經許可，持有、寄藏或意圖販賣而陳列第1 項所列槍枝者，處
3 年以上10年以下有期徒刑，併科新臺幣700 萬元以下罰金。
第1 項至第3 項之未遂犯罰之。
槍砲彈藥刀械管制條例第12條
未經許可，製造、販賣或運輸子彈者，處1 年以上7 年以下有期
徒刑，併科新台幣500 萬元以下罰金。
未經許可，轉讓、出租或出借子彈者，處6 月以上5 年以下有期
徒刑，併科新台幣300 萬元以下罰金。
意圖供自己或他人犯罪之用，而犯前二項之罪者，處3 年以上10
年以下有期徒刑，併科新台幣700 萬元以下罰金。
未經許可，持有、寄藏或意圖販賣而陳列子彈者，處5 年以下有
期徒刑，併科新台幣300 萬元以下罰金。
第 1 項至第 3 項之未遂犯罰之。